【裁判字號】    94,簡上,459
【裁判日期】    950426
【裁判案由】    違反動產擔保交易法
【裁判全文】
臺灣桃園地方法院刑事判決             94年度簡上字第459號
上  訴  人  乙○○
即  被  告
上列上訴人因違反動產擔保交易法案件，不服本院中壢簡易庭94
年度壢簡字第1910號中華民國94年10月17日第一審刑事簡易判決
（檢察官聲請簡易判決處刑書案號：94年度偵字第12316 號），
提起上訴，本院管轄之第二審合議庭判決如下：
    主  文
上訴駁回。
乙○○緩刑貳年。
    事  實
一、本案經本院審理結果認原審對上訴人即被告乙○○論罪科刑
    之判決，其認事用法均無違誤，應予維持，並引用附件第一
    審簡易判決書所載之事實、證據及理由。
二、被告上訴意旨略以：「我沒有出質給人家，我只是把車子借
    給我的債權人使用而已。」等語。經查：
  (一)被告於本件警詢及偵訊時從未言及其將小客車交付證人丙○
    ○一節係借予其債權人使用。再者，其於警詢及偵訊時分別
    供稱：「（該設定抵押擔保汽車K7-8115 號小客車）因我還
    有其他債務未清償，目前由其他債權人（誤植為「債務人」
    ）保管中，我只知道他叫阿蓮。．．我只知道阿蓮住台中。
    停放於保管人丙○○。是由我債權人阿蓮委託丙○○來跟我
    簽定汽車保管切結書，並由丙○○將該部自小客K7-8115 開
    走。我只見過（丙○○）一次面。」、「因欠別人錢被債權
    人開走了。」等語，被告於警詢時並提出其與丙○○簽定之
    汽車保管切結書影本1 份（偵卷第4 、5 、13、14、40頁）
    。參照該切結書上記載「本人乙○○向丙○○借款新台幣壹
    拾陸萬元整，因本金尚無法償還，在本金無法全部償還前，
    先將．．汽車壹部由丙○○代理保管。．．車主乙○○將本
    金還清，保管人丙○○無條件歸還該車，保管期間半年．．
    超出期限，保管人不負責，且有權處理該車，（車主）不得
    異議。」之內容觀之，被告顯係將上開小客車交付證人丙○
    ○以為其借款本金16萬元之擔保，清償期為半年後，逾期證
    人丙○○得將該車處理（包含變賣）。其2 人之上開行為，
    為民法物權篇所規定之「質權設定契約」，應屬無疑。
  (二)另證人丙○○於本院審理時亦證稱：「因為我借被告錢，不
    知道什麼原因，被告沒有能力還我錢，我委託李登義去找被
    告，因為李登義是我的好朋友，我也是透過李登義的介紹，
    我才借被告錢。我透過李登義找到被告夫妻，他們在三重市
    賣水果，我就問被告的老公，要怎麼解決，他們就說車子你
    先給你保管，等有能力還錢後，我在把車子還給他們，所以
    才簽訂這份切結書。．．（被告是否知道那輛車子交給你是
    以後還錢車子才能夠拿回來？）知道。」等語（本院卷第40
    、42頁）。依證人丙○○上開所述，被告將上開小客車交付
    其占有、保管之目的，亦係在於擔保其債務之清償。
  (三)本件事證明確，被告前述犯行，可以認定。從而，原審適用
    動產擔保交易法第38條、刑法第11條前段、第41條第1 項前
    段、罰金罰鍰提高標準條例第1 條前段、第2 條之規定，量
    處被告拘役50日，並諭知如易科罰金之折算標準，並無不合
    ，量刑亦屬妥適，被告上訴為無理由，應予駁回。另被告未
    曾受有期徒刑以上刑之宣告，有台灣高等法院被告前案紀錄
    表及台灣高等法院前案案件異動查證作業各1 份在卷可參，
    又被告案發後已主動將上開小客車取回交付告訴人處理，並
    達成和解，告訴人表示不希望被告受太重之刑等情，亦有被
    告提出之車輛交付保管條影本1 份在卷可稽，並經告訴代理
    人甲○○於本院準備程序中陳述在卷，本院認為被告經此偵
    查審判之教訓，自當知所警惕而無再犯之虞，本院綜核各情
    ，認原審所為上開刑之宣告，已足策其自新，因認原審所宣
    告之刑，以暫不執行為適當，併諭知緩刑二年，以啟自新。
三、據上論斷，應依刑事訴訟法第455 條之1 第3 項、第368 條
    、第373 條，刑法第74條第1 款，判決如主文。
本案經檢察官李允煉到庭執行職務。
中    華    民    國    95    年    4     月    26    日
                刑事第二庭審判長法  官  徐培元
                                法  官  尹  良
                                法  官  潘進順
以上正本證明與原本無異。
本判決不得上訴。
                                書記官  李佩玲
中    華    民    國    95    年    4     月    27    日


司法院資訊處製作；財團法人民間司法改革基金會備份。
